【裁判字號】    90,易,832
【裁判日期】    901214
【裁判案由】    毒品危害防制條例
【裁判全文】
臺灣士林地方法院刑事判決                            九十年度易字第八三二號
    公  訴  人  臺灣士林地方法院檢察署檢察官
    被      告  甲○○
右列被告因違反毒品危害防制條例案件，經檢察官提起公訴（九十年度毒偵字第七０
六號），本院判決如左：
    主  文
甲○○連續施用第二級毒品，累犯，處有期徒刑玖月。
    事  實
一、甲○○曾於民國八十三年間因違反麻醉藥品管理條例案件，經臺灣臺北地方法院
    判處有期徒刑三月，於八十五年二月二十二日執行完畢，仍不知悔改，於八十七
    年間又因施用毒品案件，經本院裁定送觀察、勒戒後，認無繼續施用毒品之傾向
    ，由臺灣士林地方法院檢察署檢察官於八十七年十二月二十九日以八十七年度偵
    緝字第四五二號案件為不起訴處分確定；於八十八年間再因施用毒品案件，經本
    院裁定送觀察、勒戒後，認有繼續施用毒品之傾向，經臺灣士林地方法院檢察署
    檢察官聲請本院裁定強制戒治，並以八十八年度偵字第一二四九號、八十八年度
    偵字第一六九一號案件提起公訴，經本院於八十八年五月十八日以八十八年度易
    字第四０七號案件判處有期徒刑八月，並經臺灣高等法院於八十九年四月二十八
    日以八十八年度上易字第五七二四號案件判決上訴駁回確定（刑期自九十年一月
    二十一日起至同年九月二十日止）。詎甲○○仍不思省悟，復另基於概括之犯意
    ，自九十年一月十八日晚間七、八時之間起至同年一月二十一日上午八時許止，
    連續在臺北市○○區○○街一六六號地下一樓住處內，施用第二級毒品安非他命
    多次，嗣於同年一月二十一日下午五時許，在臺北市○○區○○路八十號處為警
    查獲並採尿送驗，檢出有安非他命陽性反應，始查獲上情，且經本院以九十年度
    毒聲字第一０二七號裁定令入戒治處所施以強制戒治一年。
二、案經臺北市政府警察局士林分局移送臺灣士林地方法院檢察署檢察官偵查起訴。
    理  由
一、右揭事實，業據被告甲○○坦承不諱，且被告於前開時、地被查獲後所採集之尿
    液，經送請臺北市立療養院檢驗及憲兵司令部刑事鑑識中心複驗結果，均檢出有
    安非他命陽性反應，此有臺北市立療養院九十年二月二十日煙毒尿液檢驗報告書
    及憲兵司令部刑事鑑識中心九十年五月十六日鑑驗通知書各一紙附卷可稽，足徵
    被告前開施用毒品之自白與事實相符，堪予採信。又被告前於八十七年間因施用
    毒品案件，經本院裁定送觀察、勒戒後，認無繼續施用毒品之傾向，由臺灣士林
    地方法院檢察署檢察官於八十七年十二月二十九日以八十七年度偵緝字第四五二
    號案件為不起訴處分確定；於八十八年間再因施用毒品案件，經本院裁定送觀察
    、勒戒後，認有繼續施用毒品之傾向，經臺灣士林地方法院檢察署檢察官聲請本
    院裁定強制戒治，並以八十八年度偵字第一二四九號、八十八年度偵字第一六九
    一號案件提起公訴，經本院於八十八年五月十八日以八十八年度易字第四０七號
    案件判處有期徒刑八月，並經臺灣高等法院於八十九年四月二十八日以八十八年
    度上易字第五七二四號案件判決上訴駁回確定等情，有前開本院八十八年度易字
    第四０七號案件判決書、臺灣高等法院八十八年度上易字第五七二四號案件判決
    書及臺灣高等法院檢察署刑案紀錄簡覆表各一份附卷可參，且被告於五年內三犯
    本件毒品危害防制條例第十條第二項之施用第二級毒品罪，亦經本院以九十年度
    毒聲字第一０二七號裁定令入戒治處所施以強制戒治一年，復有該裁定正本附卷
    可憑。綜上所述，本件事證明確，被告犯行洵堪認定。
二、核被告所為，係犯毒品危害防制條例第十條第二項之施用第二級毒品罪。被告施
    用第二級毒品安非他命前之持有第二級毒品安非他命之低度行為，應為施用之高
    度行為所吸收，不另論罪。又被告先後多次施用安非他命之犯行，時間緊接，所
    犯犯罪構成要件相同之罪名，顯係基於概括犯意反覆為之，應依刑法第五十六條
    連續犯之規定，論以一罪，並加重其刑；再查被告有如事實欄所述之犯罪科刑及
    執行完畢紀錄，有臺灣高等法院檢察署刑案紀錄簡覆表在卷可按，其受有期徒刑
    執行完畢後，於五年之內，再犯有期徒刑以上之本罪，為累犯，應依刑法第四十
    七條之規定加重其刑，並與前揭連續犯加重部分，遞加重之。爰審酌被告之素行
    ，其前已曾因施用毒品案件，經送觀察、勒戒及強制戒治，並經判處罪刑確定，
    仍不知戒絕，復再觸犯本件犯行，顯示其定力不足、意志不堅、易受外界誘惑，
    原不宜寬縱，惟念其悔意甚殷，態度良好等一切情狀，量處如主文所示之刑，以
    示懲儆。
據上論斷，應依刑事訴訟法第二百九十九條第一項前段，毒品危害防制條例第十條第
二項、第二十條第三項前段，刑法第十一條前段、第五十六條、第四十七條，判決如
主文。
本案經檢察官譚德周到庭執行職務。
中      華      民      國    九十      年     十二     月     十四     日
                                臺灣士林地方法院刑事第三庭
                                      法  官  曾  家  貽
右正本證明與原本無異。
如不服本判決，應於判決送達後十日內向本院提出上訴狀( 應附繕本 )，上訴於
臺灣高等法院。
                                      書記官
中      華      民      國    九十      年     十二     月     十四     日
附論罪科刑依據之法條：
毒品危害防制條例第十條
施用第一級毒品者，處六月以上五年以下有期徒刑。
施用第二級毒品者，處三年以下有期徒刑。


司法院資訊處製作；財團法人民間司法改革基金會備份。
